臺灣高雄地方法院刑事判決　　　　　　　 99年度選訴字第8號
公　訴　人　臺灣高雄地方法院檢察署檢察官
被　　　告　邱漢朝
　　　　　　黃昭吉
上二人共同
選任辯護人　許明德律師
　　　　　　王文雄律師
　　　　　　邱江隆律師
被　　　告　邱曾麗滿
指定辯護人　黃文德公設辯護人
上列被告因違反公職人員選舉罷免法案件，經檢察官提起公訴（
99年度選偵字第128號），本院判決如下：
    主  文
邱漢朝共同犯公職人員選舉罷免法第九十九條第一項之交付賄賂
罪，處有期徒刑貳年肆月，褫奪公權參年。
邱曾麗滿共同犯公職人員選舉罷免法第九十九條第一項之交付賄
賂罪，處有期徒刑壹年拾月。緩刑伍年，並應向指定之政府機關
、政府機構、行政法人、社區或其他符合公益目的之機構或團體
，提供貳佰小時之義務勞務，緩刑期內付保護管束。褫奪公權貳
年。
黃昭吉無罪。
    事  實
一、邱漢朝係參選99年度高雄縣市合併後第一屆高雄市大寮區琉
    球里里長選舉之侯選人黃昭吉（另行判決無罪，理由詳後述
    ）之女婿，邱漢朝為使黃昭吉順利當選，竟與其遠房堂姐邱
    曾麗滿共同基於向有投票權人交付賄賂而約其投票權為一定
    行使之犯意聯絡，先由邱漢朝於民國99年11月初某日晚間7
    、8 時許，至邱曾麗滿位於高雄市大寮區琉球村（99年12月
    25 日 改制前為高雄縣大寮鄉琉球里，以下皆同）琉球路23
    號住處，將新臺幣（下同）1 萬3000元現金（均為500 元鈔
    票，起訴書雖載1 萬5500元，然本案並無證據證明除1 萬30
    00元外，另有2500元之賄款，故僅認定邱漢朝交付之賄款金
    額為1 萬3000元）交付給邱曾麗滿，責由熟悉附近鄰居戶口
    及投票權情況之邱曾麗滿以每票500 元之代價，向該次里長
    選舉中具有投票權之人交付賄選金錢，並約渠等於投票日時
    投票支持里長候選人黃昭吉。邱曾麗滿收取上開現金後，旋
    即於附表編號1 至8 所示時、地，依每票500 元乘以各戶籍
    之總投票人口數，各交付附表一編號1 至8 之金額予有投票
    權之人（包含其家人），並約其於99年11月27日投票支持高
    雄市大寮區琉球里里長候選人黃昭吉。嗣經高雄縣政府警察
    局林園分局於99年11月21日循線逐一查獲，並扣得如附表編
    號1 至8 所示之人自動繳還之賄賂現金共1 萬3000元，而悉
    上情（如附表編號1 至8 所示之簡美玉等人所涉投票受賄罪
    ，均由檢察官另案偵辦）。
二、案經高雄縣政府警察局林園分局報告臺灣高雄地方法院檢察
    署檢察官偵查後起訴。
    理  由
壹、證據能力部分：
一、證人張秀華於偵查中之證述，有證據能力：
    按被告以外之人於偵查中向檢察官所為之陳述，除顯有不可
    信之情況者外，得為證據，刑事訴訟法第159 條之1 第2 項
    定有明文，查證人張秀華於偵訊中以證人身分作證前，業經
    檢察官告以證人具結義務及偽證處罰之規定，並命其朗讀結
    文後具結，已以偽證罪刑責之處罰，擔保其證詞之真實性，
    嗣在本院審理以證人身分接受詰問時，亦未曾表示其於偵查
    中之陳述有受不法取供或有非出於自由意志之非任意性陳述
    情形，足見證人張秀華於偵查中向檢察官所為之陳述，並無
    「顯有不可信之情況」，又證人張秀華嗣經本院依法傳喚於
    審理中具結作證，給予被告黃昭吉及其辯護人詰問之機會，
    顯已充分保障被告黃昭吉之詰問權，是依刑事訴訟法第159
    條之1 第2 項規定，自有證據能力。
二、另按被告以外之人於審判外之陳述，雖不符前四條之規定，
    而經當事人於審判程序同意作為證據，法院審酌該言詞陳述
    或書面陳述作成時之情況，認為適當者，亦得為證據；當事
    人、代理人或辯護人於法院調查證據時，知有第159 條第1
    項不得為證據之情形，而未於言詞辯論終結前聲明異議者，
    視為有前項之同意，同法第159 條之5 規定甚明。本判決所
    引用之證據資料屬於被告以外之人於審判外之言詞、書面陳
    述者，除證人張秀華偵訊之證述外，均經本院於調查證據時
    逐一提示並告以要旨，檢察官、被告、辯護人皆未於言詞辯
    論終結前聲明異議，本院審酌上開證據作成時之情況，並無
    不當取供或違反自由意志而陳述等情形，且與本案待證事實
    具有關聯性，認為以之作為本案之證據屬適當，依上開法條
    規定，均具證據能力，核先敘明。
貳、實體部分：
一、上開事實，業據被告邱漢朝、邱曾麗滿於偵查中、本院審理
    中均坦承不諱，核與收受賄賂之證人簡美玉、林幸美、鍾郭
    金英、黃先誌、張秀香、林彩雲、蘇麗香於偵訊之證述、收
    受賄賂之證人張秀華於偵訊、本院審理時之證述相符〈見高
    雄地檢99年度選偵字第128 號卷（下稱偵一卷）第1 至3 頁
    、第5 至7 頁、第9 至11頁、第13至15頁、第17至19頁、第
    21至23頁、第26至28頁、第36至38頁、本院99年度選訴字第
    8 號卷（下稱選訴卷）第149 至150 頁〉，並有搜索扣押筆
    錄、扣押物品目錄表、扣案物照片、被告黃昭吉及上開證人
    之戶籍資料在卷可稽（見偵一卷第98頁、高雄地檢99年度選
    偵字第248 號卷（下稱偵二卷）第68至95、112 至116 頁）
    ，及上開證人分別繳還之賄賂現金共1 萬3000元可佐，足認
    被告邱漢朝、邱曾麗滿之自白與事實相符，洵堪採為論罪科
    刑之依據，是本案事證明確，被告邱漢朝、邱曾麗滿之犯行
    均堪認定。
二、論罪科刑：
  (一)按投票行賄罪之處罰分別規定於刑法第144 條及公職人員選
    舉罷免法第99條第1 項，而公職人員選舉罷免法第99條第1
    項為刑法第144 條之特別法，依特別法優於普通法之規定，
    應優先適用公職人員選舉罷免法；又按對有投票權人交付賄
    賂或不正利益罪，不以收受賄賂或其他不正利益者確已承諾
    ，或進而為一定投票權之行使或不行使為必要，僅須行賄者
    已實行交付賄賂或其他不正利益之行為，且收受者對其交付
    之目的已然認識，具有受賄意思並已收受時，即足成立（最
    高法院96年度台上字第1133號判決要旨參照）。是核被告邱
    漢朝、邱曾麗滿交付賄款予附表所示有投票權之人，約其支
    持里長候選人黃昭吉之行為，均係犯公職人員選舉罷免法第
    99條第1 項之交付賄賂罪，渠等行求之低度行為應均為交付
    賄賂之高度行為所吸收，不另論罪。被告邱漢朝、邱曾麗滿
    就上開犯行，有犯意聯絡及行為分擔，應論以共同正犯。
  (二)又被告邱漢朝、邱曾麗滿雖向如附表所示多數具有選舉權之
    人交付財物而約其選舉權為一定之行使，惟按多次投票行賄
    行為，在刑法刪除連續犯規定之前，通說係論以連續犯。鑑
    於公職人員選舉，其前、後屆及不同公職之間，均相區隔，
    選舉區亦已特定，以候選人實行賄選為例，通常係以該次選
    舉當選為目的。是於刪除連續犯規定後，苟行為人主觀上基
    於單一之犯意，以數個舉動接續進行，而侵害同一法益，在
    時間、空間上有密切關係，依一般社會健全觀念，難以強行
    分開，在刑法評價上，以視為數個舉動之接續實行，合為包
    括之一行為予以評價，較為合理，於此情形，即得依接續犯
    論以包括之一罪（最高法院99年度第5 次刑事庭會議（一）
    要旨參照）。茲查，本件被告邱漢朝、邱曾麗滿對於如附表
    所示具有投票權之人交付上開賄賂之賄選行為，均係基於使
    該次里長候選人即被告黃昭吉當選之單一目的，且於如附表
    所示之時間、地點，密切接續交付賄賂並約定投票予被告黃
    昭吉，渠等主觀上乃基於單一之犯意，而以數個舉動接續進
    行，侵害同一選舉公正之國家法益，在時間、空間上復有密
    切關係，揆諸前揭說明，自均應依接續犯論以包括之一罪。
  (三)再被告邱漢朝、邱曾麗滿皆於偵查中自白本案犯罪，應依公
    職人員選舉罷免法第99條第5 項前段規定，減輕其刑。爰審
    酌被告邱漢朝因身為被告黃昭吉之女婿，企求使被告黃昭吉
    順利當選，不思以合法方式輔選、助選，竟請託遠親堂姐被
    告邱曾麗滿代為發放現金直接向選民買票，足以破壞公平選
    舉制度，侵蝕民主政治之基石，危害應有之正當優質選舉風
    氣。惟念被告2 人坦承犯行，犯後態度良好，復斟酌係被告
    邱漢朝主動策劃、主導本件賄選犯行，被告邱曾麗滿係被動
    受請託而代為交付賄款，犯罪情節較輕，且被告邱曾麗滿自
    始即坦承犯行，並供出被告邱漢朝，而被告邱漢朝初始仍否
    認犯行，嗣於羈押訊問時，方大致坦承犯行，並念及被告邱
    漢朝、邱曾麗滿均係囿於親戚關係、人情之故，而為本案賄
    選犯行，未見渠等藉此取得任何具體利益等一切情狀，分別
    量處如主文所示之刑。
  (四)被告邱曾麗滿前未曾受有期徒刑以上刑之宣告，有臺灣高等
    法院被告前案紀錄表可憑，本次因被告邱漢朝之請託，一時
    失慮而觸犯刑典，經此偵、審程序及科刑，應已足資警惕，
    本院認對其所宣告之刑以暫不執行為適當，爰併予宣告緩刑
    5 年，以勵自新。復考量其上開犯罪情節及犯後態度，為促
    使其於緩刑期間能知法守法，對社會有所貢獻，併依刑法第
    74條第2 項第5 款之規定，命其應向指定之政府機關、政府
    機構、行政法人、社區或其他符合公益目的之機構或團體，
    提供200 小時之義務勞務，並依同法第93條第1項 第2 款規
    定，諭知其於緩刑期間內應付保護管束。
  (五)另被告邱漢朝、邱曾麗滿所犯之罪，為公職人員選舉罷免法
    第5 章及刑法分則第6 章所定之罪，其等既經宣告有期徒刑
    之刑，應依公職人員選舉罷免法第113 條第3 項及刑法第37
    條第2 項之規定，分別宣告如主文所示之褫奪公權。末按公
    職人員選舉罷免法第90條之1 第3 項（現移列至99條第3 項
    ）固規定預備或用以行求期約或交付之賄賂，不問屬於犯人
    與否，沒收之。但如其賄賂已交付與有投票權之人收受，因
    收受者係犯刑法第143 條第1 項之投票受賄罪，其收受之賄
    賂應依同法條第二項之規定沒收之，如全部或一部不能沒收
    時，追徵其價額。故犯投票行賄罪者，其已交付之賄賂，自
    應依刑法第143 條第2 項之規定，於其對向共犯所犯投票受
    賄罪之從刑宣告追徵、沒收，不得再依上開規定沒收。其對
    向共犯所犯刑法第143 條第1 項之投票受賄罪，倘經檢察官
    依刑事訴訟法第253 條規定，為職權不起訴處分；或依同法
    第253 條之1 規定，為緩起訴處分，上揭已交付予對向共犯
    之賄賂，亦應由檢察官依同法第259 條之1 規定，聲請法院
    對該對向共犯宣告沒收，仍不得依公職人員選舉罷免法第90
    條之1 第3 項（現移列至99條第3 項）規定，對犯投票行賄
    罪或預備犯投票行賄罪之被告宣告沒收（最高法院95年度台
    上字第2407號判決、96年台上字第615 號判決意旨參照）。
    準此，扣案之已交付予附表所示之人之賄賂合計1 萬3000元
    ，均應在如附表所示之人所犯投票受賄罪宣告沒收，故被告
    邱漢朝、邱曾麗滿之罪刑項下，均不諭知沒收上開賄賂。至
    警方在高雄市○○區○○路116 號黃碧玉住處查扣之現金共
    1500元（100 元紙鈔15張），及在高雄市○○區○○里○○
    路1 之1 號黃正利住處查扣之1 萬7500元（100 元紙鈔20張
    、500 元紙鈔31張），並無證據可資證明係用以或預備用以
    本案行賄之賄款或收受之賄款；而同在前揭黃正利住處扣得
    之名冊1 張、名片2 張，亦均查無積極事證證明與本案賄選
    犯行有關，爰均不予宣告沒收，附此敘明。
三、無罪部分：
  (一)公訴意旨另以：被告黃昭吉係係高雄市大寮區琉球里登記第
    1 號候選人，邱漢朝為黃昭吉女婿，邱曾麗滿則為邱漢朝遠
    親，詎黃昭吉為謀順利當選，竟與邱漢朝及邱曾麗滿共同基
    於對有投票權人交付賄賂而約其投票權為一定行使之犯意，
    推由邱漢朝於99年11月初某日晚間7 、8 時許，至邱曾麗滿
    位在高雄縣大寮鄉○○村○○路23號住處，以每票500 元之
    代價，將1 萬3000元（起訴書原載1 萬5500元，惟因無證據
    證明另有2500元之賄款，故更正如上）交付予邱曾麗滿，委
    由邱曾麗滿交付予鄰近有里長投票權之住戶，邱曾麗滿遂於
    如附表所示之時間、地點，將此1 萬3000元交付予如附表所
    示之人，並約渠等於投票日時投票支持里長候選人黃昭吉，
    因認被告黃昭吉亦與邱漢朝、邱曾麗滿共犯公職人員選舉罷
    免法第99條第1 項之投票行賄罪嫌等語。
  (二)按犯罪事實應依證據認定之，無證據不得認定犯罪事實；被
    告之自白，不得作為有罪判決之唯一證據；不能證明被告犯
    罪者，應諭知無罪之判決，刑事訴訟法第154 條第2 項、第
    156 條第2 項、第301 條第1 項分別定有明文。而事實之認
    定，應憑證據，如未能發現相當證據，或證據不足以證明，
    自不能以推測或擬制之方法為裁判基礎；且認定犯罪事實所
    憑，無非以之證據，雖不以直接證據為限，間接證據亦包括
    在內，然而無論直接證據或間接證據，其為訴訟上之證明，
    須於通常一般之人均不致有所懷疑，而得確信其為真實之程
    度者，始得據為有罪之認定，倘其證明尚未達到此一程度，
    而有合理之懷疑存在而無從使事實審法院獲得有罪之確信時
    ，即應由法院為諭知被告無罪之判決，最高法院亦著有40年
    台上字第86號、76年台上字第4986號判例可資參照。
  (三)公訴意旨認被告黃昭吉涉有上開罪嫌，無非係以被告黃昭吉
    之供述、被告邱漢朝、邱曾麗滿之自白、如附表所示證人之
    證述、高雄縣政府警察局林園分局搜索扣押筆錄、扣押物品
    目錄表資為論據，訊據被告黃昭吉堅詞否認有何交付賄賂犯
    行，辯稱：伊沒有叫被告邱漢朝、邱曾麗滿幫他買票，伊對
    買票一事完全不知情等語，經查：被告邱漢朝交付現金1 萬
    3000元之賄款予被告邱曾麗滿發放給如附表所示之投票權人
    ，約定渠等投票支持被告黃昭吉之事實，業據本院認定屬實
    如上，則被告黃昭吉是否成立交付賄賂罪，關鍵乃在於被告
    黃昭吉對上述賄選之事實，是否知情、授意，其與被告邱漢
    朝、被告邱曾麗滿間有無交付賄賂之犯意聯絡，就此本院判
    斷如下：
  1.證人即共同被告邱漢朝自偵查中迄本院審理中，不論以被告
    或證人身分供述，均否認被告黃昭吉有提供款項及與之有何
    謀議交付賄賂之情事，供稱或證稱：我請邱曾麗滿幫我買票
    ，沒有跟黃昭吉講，也沒有先跟黃昭吉商量，黃昭吉也沒有
    委託過我買票，賄選的錢是我自己在修護廠工作所得之現金
    ，因為黃昭吉是我岳父，而且家裡剛好有留一點現金，我才
    拿自己的錢請被告邱曾麗滿幫我買票，拿錢給她時沒有告訴
    她錢的來源等語（見偵一卷第106 至107 頁、本院99年度聲
    羈字第1069號卷第8 頁、選訴卷第15頁、第137 至138 頁）
    ，核與證人即共同被告邱曾麗滿於警詢時證稱：我不知道邱
    漢朝致贈之現金來源為何等語（見偵二卷第11頁）；於偵訊
    時證述：黃昭吉有來拜託我幫忙拉票，他本人沒有拿錢給我
    要我支持他等語（見偵一卷第72頁）；於本院審理中證稱：
    「（問：被告邱漢朝拿錢給你的時候，有無跟妳講是他岳父
    叫他出來幫他岳父黃昭吉買票？）沒有」、「（問：被告邱
    漢朝有無告訴你這15500 的來源？）他說是他自己的」、「
    （問：被告黃昭吉是不是有出面請你幫他買票過？）沒有」
    、「（平常有跟....或被告黃昭吉聯絡？）沒有」等語（見
    選訴卷第143 、146 頁），就被告黃昭吉未曾請託被告邱曾
    麗滿買票，及被告邱漢朝交付現金請託邱曾麗滿買票時，並
    未表明係受被告黃昭吉之指示或委託，或賄款係被告黃昭吉
    所提供等情，均一致相符。
  2.且本院依公訴人聲請，調閱被告黃昭吉使用之室內電話00-0
    00000 、行動電話0000000000號、被告邱漢朝使用之室內電
    話00-0000000、行動電話0000000000號及被告邱曾麗滿使用
    之室內電話00-0000000、行動電話0000000000號自選舉前之
    99年8 月18日迄選舉後之99年12 月31 日之雙向通聯紀錄，
    比對結果此段期間並無被告黃昭吉與被告邱曾麗滿間之通話
    紀錄，有上開電話之雙向通聯紀錄可按（置於卷外資料袋）
    ，可見被告黃昭吉亦無與被告邱曾麗滿就行賄一事有所聯絡
    。而上開雙向通聯紀錄固顯現被告黃昭吉與被告邱漢朝間有
    多次通話記錄，然該2 人為翁婿之直系姻親關係，於選舉期
    間電話聯絡本無可厚非，亦無證據證明該2 人間之通話內容
    即係針對賄選買票，自難據此而謂被告黃昭吉與被告邱漢朝
    有買票之犯意聯絡。況本案檢察官提出之卷證亦無賄款資金
    來源之相關資料，可資證明被告邱漢朝用以行賄之賄款1 萬
    3000元係被告黃昭吉所提供，否則被告邱漢朝逕以自己工作
    所得其中1 萬3000元，為其岳父即被告黃昭吉賄選，衡以此
    賄款之金額不高、被告邱漢朝與被告黃昭吉間直系姻親關係
    ，實難認有何違背人情之常、不合情理之處。
  3.證人張秀華於偵訊時雖證稱：「邱曾麗滿....有拿現金新臺
    幣1500元給我，時間是晚上約9 點多，地點在我家住處。..
    ..要我幫他的忙，是黃昭吉請他幫忙，投票琉球里（村）里
    長候選人黃昭吉」、「（是否知悉邱曾麗滿致贈之現金來源
    為何？）他說是黃昭吉拿給他的，請他幫忙」等語（見偵一
    卷第27頁），惟證人張秀華嗣至本院審理中，則改稱：當天
    邱曾麗滿沒有說這些錢是何人拿給她，偵訊時我說錢是黃昭
    吉拿給她的，是因為當下有點緊張，我的想法是錢一定是黃
    昭吉的，而且邱曾麗滿有幫黃昭吉拉票，所以我就一直認為
    是黃昭吉的，邱曾麗滿到我家當時是沒有講是黃昭吉請她幫
    忙等語（見選訴卷第151 、153 頁），就是否確實知悉賄款
    之來源、被告邱曾麗滿是否有表示受被告黃昭吉之委託等節
    ，證述前後不一互為矛盾，已難遽採，況其偵訊時所證亦與
    證人邱曾麗滿於本院審理中證稱：「（向張秀華買票的時候
    有無告訴他，這些錢是被告黃昭吉拿出來的？）沒有，只有
    說請她蓋給1號」等語（見選訴卷第144頁）相左，足見證人
    張秀華偵訊之證述，不但有前後證述歧異之重大瑕疵，更與
    卷內其他事證不合，不足採信，當不得以之逕認被告黃昭吉
    有請託邱曾麗滿幫忙，並交付賄款。
  4.綜上所述，依證人即共同被告邱漢朝、邱曾麗滿之證述，均
    難認被告黃昭吉對於賄選一事事先知情並參與，被告黃昭吉
    復未於選舉前後與發放賄款之邱曾麗滿有電話聯絡，而證人
    張秀華偵查中之證述亦不足為採，更無實據可認賄款係被告
    黃昭吉所出資，自不得單以被告黃昭吉為賄選之利益對象，
    及被告邱漢朝係被告黃昭吉之女婿等端，即認被告黃昭吉亦
    有交付賄賂之犯行，此外，復查其他積極證據足證被告黃昭
    吉確有公訴人所指之上開犯行，揆諸首揭說明，自應為被告
    黃昭吉無罪之諭知。
據上論斷，應依刑事訴訟法第299條第1項前段、第301條第1項，
公職人員選舉罷免法第99條第1 項、第5 項前段、第113 條第3
項，刑法第11條、第28條、第37條第2 項、第74條第1 項第1 款
、第2 項第5 款、第93條第1 項第2 款，判決如主文。
本案經檢察官張媛舒到庭執行職務。
中    華    民    國   100    年    5     月    19    日
                  刑事第十三庭審判長法  官  黃蕙芳
                                    法  官  楊智守
                                    法  官  陳筱雯
以上正本證明與原本無異。
如不服本判決應於收受送達後10日內向本院提出上訴書狀，並應
敘述具體理由；如未敘述上訴理由者，應於上訴期間屆滿後20日
內向本院補提理由書（均須按他造當事人之人數附繕本）「切勿
逕送上級法院」。
中    華    民    國   100    年    5     月    19    日
                                    書記官  陳建琪
附錄本案論罪科刑法條：
公職人員選舉罷免法第99條
對於有投票權之人，行求期約或交付賄賂或其他不正利益，而約
其不行使投票權或為一定之行使者，處 3 年以上 10 年以下有
期徒刑，得併科新臺幣1 百萬元以上 1 千萬元以下罰金。
預備犯前項之罪者，處 1 年以下有期徒刑。
預備或用以行求期約或交付之賄賂，不問屬於犯人與否，沒收之
。
犯第 1 項或第 2 項之罪，於犯罪後六個月內自首者，減輕或免
除其刑；因而查獲候選人為正犯或共犯者，免除其刑。
犯第 1 項或第 2 項之罪，在偵查中自白者，減輕其刑；因而查
獲候選人為正犯或共犯者，減輕或免除其刑。
附表
┌─┬────┬───────┬───────┬─────┐
│  │受賄選民│時間          │地點          │金額      │
├─┼────┼───────┼───────┼─────┤
│1 │簡美玉及│99年11月初某日│簡美玉住處    │2000元    │
│  │其家屬共│晚間          │（高雄市大寮區│（已扣案）│
│  │4人     │              │琉球里巷尾路89│          │
│  │        │              │之50號）      │          │
├─┼────┼───────┼───────┼─────┤
│2 │張秀香及│99年11月中旬某│張秀香住處    │2500元    │
│  │其家屬共│日            │（高雄市大寮區│（已扣案）│
│  │5人     │              │琉球里琉球路24│          │
│  │        │              │之36號）      │          │
├─┼────┼───────┼───────┼─────┤
│3 │黃先誌  │99年11月9 日或│黃先誌住處    │500 元    │
│  │        │10日下午5 時30│（高雄市大寮區│（已扣案）│
│  │        │分許          │琉球里琉球路24│          │
│  │        │              │之8 號）      │          │
├─┼────┼───────┼───────┼─────┤
│4 │林幸美及│99年11月初某日│林幸美住處    │1000元    │
│  │其家屬共│              │（高雄市大寮區│（已扣案）│
│  │2人     │              │琉球里琉球路24│          │
│  │        │              │之13號）      │          │
├─┼────┼───────┼───────┼─────┤
│5 │林彩雲及│99年11月中旬某│林彩雲住處    │2500元    │
│  │其家屬共│日            │（高雄市大寮區│（已扣案）│
│  │5 人    │              │琉球里琉球路24│          │
│  │        │              │之14號）      │          │
├─┼────┼───────┼───────┼─────┤
│6 │鍾郭金英│99年11月1 至8 │鐘郭金英住處  │2000元    │
│  │及其家屬│日間某日晚間  │（高雄市大寮區│（已扣案）│
│  │共4人   │              │琉球里琉球路24│          │
│  │        │              │之9號）       │          │
├─┼────┼───────┼───────┼─────┤
│7 │張秀華及│99年11月13日晚│張秀華住處    │1500元    │
│  │其家屬共│間9時許       │（高雄市大寮區│（已扣案）│
│  │3人     │              │琉球里巷尾路89│          │
│  │        │              │之48號）      │          │
├─┼────┼───────┼───────┼─────┤
│8 │蘇麗香及│99年11月中旬某│蘇麗香住處    │1000元    │
│  │其家屬共│日            │（高雄市大寮區│（已扣案）│
│  │2 人    │              │琉球里琉球路24│          │
│  │        │              │之7 號）      │          │
├─┴────┴───────┴───────┼─────┤
│                                            │合計1 萬  │
│                                            │3000元    │
└──────────────────────┴─────┘